【裁判字號】    98,聲,96
【裁判日期】    980331
【裁判案由】    發還擔保金
【裁判全文】
臺灣彰化地方法院民事裁定  98年度聲字第96號
聲  請  人
即債權人    甲○○
相  對  人
即債務人    乙○○
上列聲請人聲請發還擔保金事件，本院裁定如下：
    主  文
臺灣雲林地方法院九十四年度存字第三七六號提存事件聲請人所
提存之擔保金新臺幣捌拾參萬肆仟元，准予返還。
    理  由
一、按訴訟終結後，供擔保人證明已定20日以上之期間，催告受
    擔保利益人行使權利而未行使，或法院依供擔保人之聲請，
    通知受擔保利益人於一定期間內行使權利並向法院為行使權
    利之證明而未證明者，法院應依供擔保人之聲請，以裁定命
    返還其提存物，民事訴訟法第104第1項第3款定有明文。前
    開規定，於其他依法令供訴訟上之擔保者準用之，並為同法
    第106條所規定。又所謂訴訟終結，不問有無本案訴訟，在
    假扣押所供擔保之情形，因該擔保係為保障受擔保利益人因
    不當假扣押執行所受損害而設，倘供擔保人未聲請假扣押之
    執行，或執行法院已依假扣押裁定實施假扣押之執行，嗣供
    擔保人已撤回該假扣押之執行，或執行法院撤銷該假扣押之
    執行，此時受擔保利益人所受損害已處於可確定之狀態，而
    供擔保人已定20日以上之期間或聲請法院催告受擔保利益人
    行使權利而不行使者，雖未撤銷假扣押裁定，仍得請求返還
    擔保物。
二、聲請意旨略以：聲請人與相對人呂愛箴間假扣押事件，前遵
    本院94年度裁全字第1085號假扣押裁定，曾提供現金新臺幣
    834,000元為擔保，並以臺灣雲林地方法院94年度存字第376
    號提存事件提存在案，茲因聲請人與相對人間請求給付票款
    事件，業經臺灣高雄地方法院96年度簡上字第30號民事判決
    確定，訴訟業已終結，且聲請人已聲請撤回假扣押之強制執
    行，並催告相對人於20日內行使權利，逾期將依法聲請領回
    提存物，惟相對人迄未行使權利，爰聲請返還提存物等語。
三、經查，聲請人主張之事實，業據其提出本院95年度裁全字第
    1085號假扣押裁定、臺灣雲林地方法院94年度存字第376 號
    提存書、臺灣高雄地方法院96年度簡上字第30號判決書、撤
    回假扣押強制執行聲請狀、臺灣雲林地方法院民事執行處98
    年1 月6 日雲院明94執全己字第350 號撤回執行通知、存證
    信函暨回執等件為證，本院復依職權調閱上開卷宗核閱無訛
    ，從而，聲請人聲請返還擔保物，尚無不合，應予准許。
四、依民事訴訟法第104條第1項第3款、第106條，裁定如主文。
中    華    民    國    98    年     3    月    31    日
                  民事第一庭    法  官  施坤樹
以上正本係照原本作成。
如不服本裁定，應於裁定送達後10日內，以書狀向本院提出抗告
（須附繕本）。
中    華    民    國    98    年     4    月     3    日
                                書記官  施嘉玫


司法院資訊處製作；財團法人民間司法改革基金會備份。
